# 关于存货跌价准备的计提：

提问人：windy1978 时间：2012-03-15 12:46:13
回复 qjr1124 的帖子
存货中的原材料主要是生产而不是持有待售，但是生产的品种较多，肯价格差异较大，这一块在计算可变现净值的时候如何取得 销售单价？

回答人：chenyiwei
这始终是难点。可以考虑按通常情况下的各种产品产量比以及各种产品对原材料的消耗定额等测算，也可以按照期后一段时间的实际产量和耗用情况等测算，视数据可得性、可靠性而定，没有定论。